【裁判字號】    97,審訴,2404
【裁判日期】    971128
【裁判案由】    毒品危害防制條例
【裁判全文】
臺灣桃園地方法院宣示判決筆錄        97年度審訴字第2404號
公  訴  人  臺灣桃園地方法院檢察署檢察官
被      告  甲○○
指定辯護人  本院公設辯護人乙○○
上列被告因毒品危害防制條例案件，於中華民國97年11月28日下
午5 時許，在本院第十法庭宣示判決，出席職員如下：
          法  官   林孟宜
          書記官   洪明媚
          通  譯
法官起立朗讀判決主文、犯罪事實要旨、處罰條文、附記事項，
及告以上訴限制、期間並提出上訴狀之法院，且諭知記載其內容
：
一、主  文：
    甲○○施用第一級毒品，累犯，處有期徒刑壹年貳月，扣案
    之第一級毒品海洛因拾包含袋（伍包驗餘淨重零點柒陸公克
    、另伍包塊狀驗餘淨重點零玖公克，合計驗餘淨重點捌
    伍公克）均沒收銷燬之，電子磅秤貳台、空包裝袋共拾壹
    只、吸管勺子共陸支、小夾鍊袋共陸拾伍個均沒收。又施用
    第二級毒品，累犯，處有期徒刑柒月，扣案之第二級毒品甲
    基非他命玖包（壹包驗餘淨重零點零陸公克、捌包合計驗餘
    淨重陸點陸捌貳捌公克，合計驗餘淨重陸點柒肆貳捌公克）
    均沒收銷燬之，電子磅秤貳台、空包裝袋共柒只、吸管勺子
    共陸支、小夾鍊袋共陸拾伍個、吸食器壹組、玻璃球共玖個
    均沒收。應執行有期徒刑壹年肆月。扣案之第一級毒品海洛
    因拾包含袋（伍包驗餘淨重零點柒陸公克、另伍包塊狀驗餘
    淨重點零玖公克，合計驗餘淨重點捌伍公克）、第二級
    毒品甲基非他命玖包（壹包驗餘淨重零點零陸公克、捌包合
    計驗餘淨重陸點陸捌貳捌公克，合計驗餘淨重陸點柒肆貳捌
    公克）均沒收銷燬之，電子磅秤貳台、空包裝袋共拾壹只
    、吸管勺子共陸支、小夾鍊袋共陸拾伍個、空包裝袋共柒只
    、吸食器壹組、玻璃球共玖個均沒收。
二、犯罪事實要旨：
    甲○○前因竊盜案件，經本院於民國94年3 月1 日以94年度
    桃簡字第87號判決判處有期徒刑4 月確定，並於94年8 月23
    日易科罰金執行完畢。又甲○○前因施用毒品案件，經本院
    於90年5 月26日以90年度毒聲字第2367號裁定送勒戒處所觀
    察、勒戒後，認無繼續施用毒品之傾向，於90年6 月19日執
    行完畢釋放出所；又於91年11月13日經本院以91年度毒聲字
    第3280號裁定送勒戒處所觀察、勒戒後，認無繼續施用毒品
    之傾向，於92年5 月9 日執行完畢釋放出所；復於上開觀察
    、勒戒執行完畢後5 年內，再犯施用第二級毒品安非他命罪
    ，經本院於95年5 月17日以94年度易字第1485號判決判處有
    期徒刑6 月確定，並於95年9 月28日易科罰金執行完畢；又
    因再犯施用第二級毒品罪，經本院以95年度桃簡字第1894
    號判決判處有期徒刑6 月確定。仍不知悔改，復基於施用毒
    品之犯意，於97年4 月12日下午5 時許，在桃園縣桃園市○
    ○○街14巷28號5 樓客廳，施用第一級毒品海洛因及第二級
    毒品安非他命。嗣於97年4 月13日下午4 時30分許，在上址
    為警查獲，扣得海洛因10包含袋（5 包驗餘淨重0.76公克、
    另5 包塊狀驗餘淨重3.09公克，合計驗餘淨重3.85公克）、
    第二級毒品甲基非他命9 包（1 包驗餘淨重0.06公克、8 包
    合計驗餘淨重6.6828公克，合計驗餘淨重6.7428公克）、電
    子磅秤2 台、空包裝袋共31只、吸管勺子共6 支、小夾鍊袋
    共65個、空包裝袋共7 只、吸食器1 組、玻璃球9 個。
三、處罰條文：毒品危害防制條例第10條第1 項、第2 項、第18
    條第1 項前段，刑法第11條、第47條第1 項、第38條第1 項
    第2 款、第51條第5 款。
四、附記事項：
    扣案物品經查為被告甲○○與同遭查獲之高興強、張勇智所
    共有，供施用毒品所用，而該扣押物品業於高興強所涉毒品
    案件裁判中分別宣告沒收銷燬或沒收，公訴意旨固認被告為
    警查獲時所扣得之不名粉末物品12包（合計毛重15.7公克）
    均為第一級毒品海洛因，惟前開不明粉末物品經送鑑定之結
    果，僅10包（5 包驗餘合計淨重0.76公克、5 包驗餘合計淨
    重3.09公克，合計驗餘淨重3.85公克）確含第一級毒品海洛
    因成分，1 包（驗餘淨重0.06公克）則係含第二級毒品甲基
    安非他命，另1 包（驗餘淨重8.88公克）則未發現法定毒品
    成份等情，有本院97年度審訴字第2300號判決影本一件附卷
    可參，是就該不明粉末1 包，因無證據證明係違禁物或施用
    毒品所用之物，爰不另為沒收或沒收銷燬之諭知，附此敘明
    。
五、協商判決除有刑事訴訟法第455 條之4 第1 項第1 款於本訊
    問程序終結前，被告撤銷協商合意或檢察官撤回協商聲請者
    ；第2 款被告協商之意思非出於自由意志者；第4 款被告所
    犯之罪非第455 條之2 第1 項所定得以協商判決者；第6 款
    被告有其他較重之裁判上一罪之犯罪事實者；第7 款法院認
    應諭知免刑或免訴、不受理者情形之一，及違反同條第2 項
    「法院應於協商合意範圍內為判決；法院為協商判決所科之
    刑，以宣告緩刑或2 年以下有期徒刑、拘役或罰金為限」之
    規定者外，不得上訴。
六、如有前項得上訴之情形者，得自收受判決送達之日起10日內
    ，向本院提出上訴書狀，上訴於第二審法院。
中    華    民    國    97    年    11    月    28    日
                            刑事庭法  官  林孟宜
以上正本證明與原本無異。
                                  書記官  洪明媚
中    華    民    國    97    年    11    月    28    日
附錄本案論罪科刑法條：
毒品危害防制條例第10條
施用第一級毒品者，處 6 月以上 5 年以下有期徒刑。
施用第二級毒品者，處 3 年以下有期徒刑。


司法院資訊處製作；財團法人民間司法改革基金會備份。
